【裁判字號】    98,審小上,14
【裁判日期】    980203
【裁判案由】    給付買賣價金
【裁判全文】
臺灣臺北地方法院民事裁定            98年度審小上字第14號
上  訴  人  甲○○
被上訴人    習技實業股份有限公司
法定代理人  乙○○
當事人間請求給付買賣價金事件，上訴人對於中華民國97年11月
28日本院臺北簡易庭97年度店小字第1464號第一審小額民事判決
提起上訴，本院裁定如下：
    主  文
上訴駁回。
第二審訴訟費用新台幣壹仟伍佰元由上訴人負擔。
    理  由
一、按對於小額程序之第一審裁判上訴，非以其違背法令為理由
    ，不得為之；至其上訴狀應記載上訴理由，表明下列各款事
    項：一原判決所違背之法令及其具體內容，二依訴訟資料可
    認為原判決有違背法令之具體事實，民事訴訟法第四百三十
    六條之二十四第二項、第四百三十六條之二十五分別定有明
    文。又依同法第四百三十六條之三十二第二項準用第四百六
    十八條及第四百六十九條第一款至第五款規定，判決不適用
    法規或適用不當者，為違背法令，其中判決有同法第四百六
    十九條第一款至第五款情形之一者，為當然違背法令。是當
    事人於小額訴訟程序提起上訴，如依民事訴訟法第四百六十
    八條規定，以第一審判決有不適用法規或適用法規不當為理
    由時，其上訴狀或理由書應有具體之指摘，並揭示該法規之
    條項或其內容；若係成文法以外之法則，應揭示該法則之旨
    趣；倘為司法院解釋、或最高法院之判例，則應揭示該判解
    之字號或其內容。如以民事訴訟法第四百六十九條第一款至
    第五款情形為理由時，其上訴狀或理由書，應揭示合於該條
    款之事實。上訴狀或理由書如未依此項方法表明者，即難認
    為已對第一審判決之違背法令有具體之指摘，其上訴自難認
    為合法。
二、本件上訴人上訴意旨僅略述：上訴人於原審第一次言詞辯論
    期日後，曾與被上訴人洽談和解事宜，惟未獲回應，為此提
    起本件上訴等語。
三、卷查，綜觀上訴人所執之上訴理由，其並未指出原判決依何
    訴訟資料有合於違背法令之具體事實，僅係陳明兩造曾有洽
    談和解意願乙節，此除未具體說明原審判決有何不適用法規
    或適用法規不當之情形外，亦未揭示該法規之條項或其內容
    及合於民事訴訟法第四百六十九條所列各款之事實，要難認
    對原審判決有如何違背法令情事已為具體之指摘，揆諸前揭
    說明，自不得謂已合法表明上訴理由。從而，本件上訴不合
    程式，為不合法，應予駁回。
四、訴訟費用之負擔：本件上訴裁判費為新台幣1,500元，應由
    上訴人負擔，爰確定如主文第二項所載。
五、據上論結，本件上訴為不合法，依民事訴訟法第四百三十六
    條之三十二第一項、第二項、第四百四十四條第一項前段、
    第九十五條、第七十八條、第四百三十六條之十九第一項，
    裁定如主文。
中    華    民    國    98    年    2     月    3     日
                  民事第六庭審判長法  官  劉坤典
                                  法  官  劉又菁
                                  法  官  賴錦華
以上正本係照原本作成
本裁定不得抗告。
中    華    民    國    98    年    2     月    3     日
                                  書記官  張馨文


司法院資訊處製作；財團法人民間司法改革基金會備份。
